# 请教长期股权投资问题

提问人：cpaipo 时间：2017-03-13 14:01:24
请教陈版主，A公司通过投资设立甲公司，出资 100 万元，占甲100%，先集团将甲公司划转至另一个子公司B名下，即甲公司由A全资子公司变成B公司名下，由于A、B公司同属甲集团控制，A公司单体上面下账，可以借：资本公积 100 万，贷：长投 100 万吗，另外B公司可以做：借：长投 100 万、贷：资本公积 100 万吗，先甲公司划转日账面净资产为 150 万，按照道理说应该是B公司做借长投 150万元，请问这 50 万元差异如何处理？

回答人：chenyiwei
A公司个别报表层面可以按照长期股权投资的原账面价值，借资本公积 100 万，贷长期股权投资——甲公司 100 万；B公司应按同一控制下合并原则处理，确认对甲公司的长期股权投资和资本公积各 150 万。

提问人：cpaipo 时间：2017-03-13 22:27:36
再麻烦问一下这 50 万元差异再合并层面如何处理？

回答人：chenyiwei
先将B公司账面的投资成本和资本公积中的 50 对冲，恢复到原投资成本后，再与被投资子公司的权益抵销。